## Santiago Landaburo

Soy un Analista en Sistemas de Información de 24 años, actualmente cursando el último año de la Licenciatura en la misma área. Soy una persona curiosa, apasionada por la programación y en constante búsqueda de nuevos conocimientos. Poseo una gran capacidad de inmersión en las situaciones, lo que me permite encontrar soluciones creativas y efectivas ante los desafíos que se presentan. Con habilidades de resolución de problemas y pensamiento crítico, siempre busco superar mis propios límites y enfrentar nuevos desafíos.

#### **EXPERIENCIA**

FCYT - UADER, Concepción del Uruguay - Auxiliar de cátedra.

Marzo DEL 2023-ACTUALIDAD

• En el inicio del ciclo lectivo 2023 comencé como ayudante de cátedra de Algoritmos y Estructuras de Datos de la carrera Licenciatura en sistemas de Información

## Bombieri, Concepción del Uruguay — Desarrollador Frontend Jr. Adv.

Junio DEL 2021-ACTUALIDAD

- Me centré en el frontend realizando un curso de React avanzado por lo que conseguí un ascenso.
- En algunos proyectos participé en la etapa de análisis y diseño.
- Comencé como desarrollador junior en Javascript realizando tareas de frontend y backend.

### Rebrit, Gualeguaychú - Desarrollador web

Marzo DEL 2021-Junio DEL 2021

- Mis actividades eran maquetación y de integración de pantallas con el backend en PHP.
- Fué mi primera experiencia como programador profesional.

### **FORMACIÓN**

## FCYT - UADER, Concepción del Uruguay - Licenciatura en Sistemas de Información

Enero DEL 2018 - Actualidad, Concepción del Uruguay

Me encuentro cursando el último año de la carrera.

FCYT - UADER, Concepción del Uruguay — Analista en Sistemas de Información

Enero DEL 2018 - Mayo DEL 2022, Concepción del Uruguay

En Mayo del 2022 obtuve el título de Analista en Sistemas de Información con la defensa de un proyecto final que consistía en el desarrollo completo de una plataforma e-commerce.

# **EET N° 2 "Pbro. Jose Maria Colombo", Gualeguaychú** — Técnico en Computación

Enero DEL 2011 - Diciembre DEL 2017, Gualeguaychú

### LOGROS

Curso de React avanzado en Udemy

Realización de varios proyectos personales previos a mi primer trabajo.